# 求助陈版：关于合并报表中的单独主体界定

提问人：雪落星空 时间：2019-06-02 11:46:58
某酒店公司，由总公司和一个分公司组成：总公司没有收入，主要核算总分公司所有的固定资产。分公司经营业务，有收入。独立核算固定资产外其他所有业务。接受该酒店公司财务报表审计的委托，请问，审计报告格式为合并及母公司格式还是将该总分公司视为一个单体公司格式？类似问题如何界定？

回答人：chenyiwei
在法定审计中，应将该总分公司视为一个单体公司，编制个别财务报表。如果是专项审计，需要分别了解该总部和分公司的各自状况，则可以分别以总部和分公司作为单独主体编制财务报表。